臺灣雲林地方法院刑事判決　　　　　　96年度交簡上字第35號
上　訴　人　臺灣雲林地方法院檢察署檢察官
被　　　告　甲○○
上列上訴人因公共危險案件，不服本院斗六簡易庭96年度六交簡
字第54號於中華民國96年3 月15日第一審簡易判決（聲請簡易判
決處刑書案號：臺灣雲林地方法院檢察署96年度偵字第315 號）
，提起上訴，本院管轄第二審之合議庭逕為第一審判決如下︰
    主  文
原判決撤銷。
本件公訴不受理。
    理  由
一、公訴即聲請簡易判決處刑意旨略以：被告甲○○於民國（下
    同）96年1 月7 日中午12時許，在嘉義縣鹿草鄉飲用酒類後
    ，已達不能安全駕駛動力交通工具之程度，竟仍於同日下午
    2 時許，駕駛車牌號碼R9- 9032號自用小貨車，欲返回南投
    縣竹山鎮住處。同日下午3 時9 分，途經國道3 號高速公路
    北向269 公里處即雲林縣古坑鄉路段，為警察攔檢，並測得
    其呼氣酒精濃度為每公升1.07毫克而查獲。因認被告涉犯刑
    法第185 條之3 之公共危險罪嫌。案經臺灣雲林地方法院檢
    察署檢察官於96年1 月17日，以96年度偵字第315 號聲請簡
    易判決處刑，本院斗六簡易庭於同年2 月5 日收文繫屬在卷
    。
二、本件係檢察官聲請簡易判決處刑，並經本院斗六簡易庭為第
    一審判決，但被告應受不受理判決之諭知，依刑事訴訟法第
    452 條、第451 條之1 第4 項第3 款規定，原應適用通常程
    序審判，不得以簡易判決處刑，故本院管轄之第二審合議庭
    依同法第455 條之1 第3 項、第369 條第1 項前段、第2 項
    規定，逕為第一審判決，先予敘明。
三、按起訴之程序違背規定者，應諭知不受理之判決，並得不經
    言詞辯論為之，刑事訴訟法第303 條第1 款、第307 條分別
    定有明文。又刑事訴訟程序係對特定被告之特定犯罪事實所
    進行之程序，被告於刑事訴訟程序上具有為訴訟主體及訴訟
    客體之地位，非僅為刑事訴訟之當事人，亦為訴訟之對象。
    如於法院審理中，被告死亡者，法院應依刑事訴訟法第303
    條第5 款之規定為不受理之判決，以終結其訴訟關係。惟如
    檢察官提出起訴書於管轄法院產生訴訟繫屬時，被告早已死
    亡，則訴訟主體或客體業不存在，訴訟程序之效力當無從發
    生，其起訴程序自屬違背規定，法院即應依刑事訴訟法第
    303 條第1 款規定，判決不受理，始符法意。
四、查被告甲○○業於96年1 月29日死亡，有戶籍謄本、個人基
    本資料查詢結果等附卷可參，本件係於其死亡後之同年2 月
    5 日方繫屬本院斗六簡易庭，有臺灣雲林地方法院檢察署96
    年2 月5 日雲檢明天96偵315 字第3212號函上之本院收文章
    可稽，揆諸前揭說明，其起訴程序自屬違背規定。故本件爰
    不經言詞辯論，逕為諭知不受理之判決。
五、上訴人上訴意旨以被告於原審判決前死亡，原審未經審究，
    請撤銷原判決，另為適當之判決等語，為有理由，應由本院
    管轄第二審之合議庭逕為第一審判決，將原審判決撤銷，並
    不經言詞辯論，逕為第一審判決不受理之諭知。
六、依刑事訴訟法第455 條之1 第3 項、第369 條第1 項前段、
    第2 項、第452 條、第451 條之1 第4 項第3 款、第364 條
    、第303 條第1 款、第307 條，判決如主文。
中　　華　　民　　國　　96　　年　　4 　　月　　24　　日
            刑事第六庭  審判長  法  官  吳基華
                                法  官  林俊良
                                法  官  吳錦佳
以上正本證明與原本無異。
如不服本判決，應於送達後10日內，向本院提出上訴狀。（須附
繕本）
                                書記官  蕭應欽
中　　華　　民　　國　　96　　年　　4 　　月　　24　　日
